【裁判字號】    92,重訴,109
【裁判日期】    921210
【裁判案由】    毒品危害防制條例
【裁判全文】
臺灣高雄地方法院刑事判決                        九十二年度重訴字第一九號
    公  訴  人  臺灣高雄地方法院檢察署檢察官
    被      告  丙○○
                乙○○
    共      同  鄭國安律師
    選任辯護人  陳炳彰律師
                吳麗珠律師
右列被告等因違反毒品危害防制條例案件，經檢察官提起公訴（九十二年度偵字第一
六二八六號），本院判決如左：
    主  文
丙○○、乙○○共同製造第二級毒品，丙○○累犯，處有期徒刑拾陸年，褫奪公權拾
年，乙○○處有期徒刑拾伍年，褫奪公權拾年。
扣案如附表編號一所示之物，均沒收銷燬之；附表編號二至編號三十所示之物，均沒
收。
事  實
一、丙○○（原名林士城）曾於民國八十五年間，分別因違反麻醉藥品管理條例案件
    ，經法院判處有期徒刑五年二月、六月及八月確定，經法院裁定定應執行刑為六
    年二月後，於八十五年三月十一日入監執行，嗣於九十年十二月十六日因假釋期
    滿而執行完畢。詎丙○○仍不知警惕，於九十二年七月間，與不詳姓名年籍綽號
    「阿老」之成年男子基於共同之犯意聯絡，由「阿老」提供原料供丙○○製造第
    二級毒品安非他命，並約定每製造一公斤安非他命成品，丙○○即可得新臺幣（
    下同）五萬元之代價，丙○○復與其姊夫乙○○共同基於製造第二級毒品安非他
    命之犯意聯絡，約定日後製造安非他命完成所得代價將由二人平分後，由丙○○
    於同年七月中旬在嘉義縣八掌溪河堤某處，自有共同犯意聯絡受「阿老」指使之
    不詳姓名年籍綽號「阿龍」之成年男子處，取得製造安非他命原料鹽酸麻黃素一
    批（約二十五公斤）後，再於同年七月下旬，丙○○委由其不知情女友梁旻菁，
    以每月五千五百元之價格承租坐落於嘉義縣竹崎鄉義仁村番仔潭四之七號之三土
    地上之工寮，充作安非他命第二階段及第三階段之製造工廠，丙○○並於高雄市
    購買如附表編號三至編號三十所示之安非他命製造器具及所需化學藥品等物後，
    由乙○○將上揭製造器具載運至上開工寮內放置。丙○○與乙○○於同年七月二
    十八日，共同將上揭向「阿龍」取得之鹽酸麻黃素載運至新竹山區進行安非他命
    第一階段製造，並於同日完成第一階段製程之半成品氯假麻黃素後，將完成之氯
    假麻黃素載移至上開工寮內，以共同繼續安非他命第二階段及第三階段之製造，
    隨即於同年月三十一日，二人製造完成如附表編號一所示之安非他命成品十一包
    及結晶成品六盒（合計驗後淨重八十三點四三公斤）。嗣於同年八月一日下午四
    時三十分許，乙○○前往上開安非他命製造工廠查看安非他命結晶狀況時，經法
    務部調查局南部地區機動工作組會同電信警察第三中隊、高雄市政府警察局小港
    分局、嘉義縣警察局竹崎分局等單位所組成之專案小組人員當場查獲，並扣得如
    附表編號一所示之第二級毒品安非他命成品十一包及結晶成品六盒（合計驗後淨
    重八十三點四三公斤），及附表編號二至編號三十所示之製造器具。專案小組人
    員，並依乙○○之供述循線於同日下午五時許，在國道三號高速公路白河收費站
    前逮捕丙○○，因而查知上情。
二、案經法務部調查局南部地區機動工作組移送台灣高雄地方法院檢察署檢察官偵查
    起訴。
    理  由
一、右揭被告丙○○及乙○○，確有於上揭時地，以鹽酸麻黃素為原料，共同製造第
    二級毒品安非他命，並完成安非他命成品合計八十三點四三公斤之事實，業據被
    告二人於法務部調查局南部地區機動工作組（下稱南機組）調查時、檢察官偵查
    及本院審理中均坦白承認，復有查獲現場照片十八張及扣案如附表所示之安非他
    命成品及製造器具等在卷可資佐證，且扣案如附表所示之安非他命成品及製造器
    具，經送法務部調查局鑑定結果認為：「一、經檢驗查獲嘉義縣竹崎鄉義仁村番
    仔潭四之七號之三工廠內之各項證物暨設備研判，該工廠具有供製造第二級第八
    十九項毒品甲基安非他命之鹵化、氫化及純化等三階段製程完善設施之製造工廠
    。二、查獲自該工廠之結晶成品（茶葉包裝十一包）經檢驗結果均含甲基安非他
    命成分，合計淨重五三九Ｏ公克（包裝重一一Ｏ公克），純度八十八點八五％，
    純質淨重四七八九點Ｏ一公克。三、查獲自該工廠之結晶（未完全脫水）成品六
    盒經檢驗結果均含甲基安非他命成分，合計淨重七八Ｏ四Ｏ公克（包裝重二一六
    Ｏ公克），純度五十七點八三％，純質淨重四五一三Ｏ點五三公克。四、查獲自
    該工廠之白粉經檢驗結果均含氯假麻黃素成分，合計淨重一九ＯＯ公克（包裝重
    一百公克）。」，有法務部調查局檢驗通知書（九十二年八月二十六日調科壹字
    第Ｚ0000000000號）一紙在卷可憑。而被告二人就渠等製造安非他命
    犯行過程中，何人居於主導地位或協助地位，被告等於南機組調查、檢察官偵查
    及本院九十二年十一月六日準備程序庭訊時係供稱：被告丙○○擔任製造師傅，
    負責安非他命製造過程全程操作，被告乙○○則係從旁協助搬運物品及看守工廠
    等語，惟被告二人嗣於本院言詞辯論庭時，均翻異前詞改供稱：之前係因被告乙
    ○○是被告丙○○姊夫，而被告乙○○尚有妻子及子女要扶養，所以被告丙○○
    才說自己是主導角色，以換取被告乙○○較輕刑度，實際上係被告乙○○從事安
    非他命製造，被告丙○○則僅負責收拾東西等語，被告二人前後雖供述不一，惟
    查，被告丙○○就其製造安非他命之細部過程，已於南機組調查時供述明確（見
    偵查卷第五頁），且被告丙○○於南機組調查時亦自承：扣案如附表所示製造安
    非他命器具均係由渠等二人共同購買等語（見偵查卷第六頁），而被告乙○○於
  本院言詞辯論庭時就製造安非他命過程，亦供述相當詳細，足認被告二人對製造
    安非他命方法均知之甚捻，且均有獨立製造安非他命之專業知識與能力，是被告
    二人先後對於何人居於主導地位或協助地位，前後雖供述不一，均僅係渠等互相
    迴護之詞，不足為採，被告二人均有製造安非他命之能力，並基於製造安非他命
    之犯意聯絡，於製造安非他命過程中，互為行為分擔，而為共同正犯，應可認定
    。是綜上所述，被告二人共同製造安非他命犯行之自白與事實相符，事證明確，
    渠等有上揭製造第二級毒品安非他命之犯行，均應堪認定。
二、核被告二人所為，均係犯毒品危害防制條例第四條第二項之製造第二級毒品罪（
    公訴人贅引販賣第二級毒品罪嫌）。被告二人與不詳姓名年籍綽號「阿老」及「
    阿龍」之成年男子間，就上揭製造安非他命犯行，有犯意聯絡及行為分擔，應論
    以共同正犯。查被告丙○○曾於八十五年間，分別因違反麻醉藥品管理條例案件
    ，經法院判處有期徒刑五年二月、六月及八月確定，經法院裁定定應執行刑為六
    年二月後，於八十五年三月十一日入監執行，嗣於九十年十二月十六日因假釋期
    滿而執行完畢之事實，有刑案資料查註紀錄表一份在卷可查，其受有期徒刑之執
    行完畢，五年以內再犯本件有期徒刑以上之罪，為累犯，除法定刑為無期徒刑部
    分，依法不得加重外，其餘有期徒刑部分，應依法加重其刑。爰審酌被告不思以
    己力獲取所需，卻為貪圖一己私利，任意從事毒品安非他命品之製造行為，如製
    造完成並流入市面，將嚴重殘害民眾身心健康，且製造設備完善，犯罪惡性甚重
    ，惟念及被告二人犯後均坦承犯行，且被告乙○○並無刑事犯罪前科，有上揭刑
    案資料查註紀錄表一份在卷可憑，素行尚佳，及被告二人製造完成之毒品數量、
    犯罪手段、檢察官及辯護人就刑度求處之範圍，與其他一切情狀，分別量處如主
    文所示之刑，並依渠等犯罪之性質，均一併宣告褫奪公權十年。扣案如附表編號
    一所示之安非他命成品十一包及結晶成品六盒，經檢驗結果確為第二級毒品安非
    他命（合計驗後淨重八十三點四三公斤），有上揭法務部調查局檢驗通知書一紙
    在卷可憑，均應依毒品危害防制條例第十八條第一項前段規定，諭知沒收銷燬之
    ，另扣案如附表編號二至編號三十所示之物，均為被告等所有，且係供渠等製造
    安非他命即犯罪所用之物，業據被告等供承於卷，均應依毒品危害防制條例第十
    九條第一項規定，宣告沒收。至於扣案之真空包裝機一台、租賃契約書一紙、行
    動電話預付卡五張等物，被告丙○○於本院審理中已供稱並非供渠等製造安非他
    命所用之物，爰不予宣告沒收，另扣案之含海洛因香菸二支、安非他命毒品膠囊
    一顆、吸食器一個，則應係供被告丙○○吸食毒品之器具，與本案製造安非他命
    犯行應無關聯，亦不予宣告沒收，併此敘明。
據上論斷，應依刑事訴訟法第二百九十九條第一項前段，毒品危害防制條例第四條第
二項、第十八條第一項前段、第十九條第一項，刑法第十一條、第二十八條、第四十
七條、第三十七條第二項，判決如主文。
本案經檢察官甲○○到庭執行職務。
中       華       民       國       九十二    年    十二    月    十    日
                                    臺灣高雄地方法院刑事第十四庭
                                              審判長法  官     李淑惠
                                                    法  官     黃呈熹
                                                    法  官     呂憲雄
右正本證明與原本無異。
如不服本判決，應於判決送達後十日內，向本院提出上訴狀。
                      書記官    羅宗賢
中    華    民    國      九十二      年      十二      月      十一    日
附錄法條：
毒品危害防制條例第四條第二項
製造、運輸、販賣第二級毒品者，處無期徒刑或七年以上有期徒刑，得併
科新臺幣七百萬元以下罰金。
附表：
┌──┬─────────┬─────────────┐
│編號│ 扣 押 物 名 稱   │ 數        量             │
├──┼─────────┼─────────────┤
│一  │ 安非他命結晶成品 │ 茶葉包裝十一包（合計驗後 │
│    │                  │ 淨重五三九Ｏ公克）       │
│    │                  │ 盒裝六盒（合計驗後淨重七 │
│    │                  │ 八Ｏ四Ｏ公克）           │
├──┼─────────┼─────────────┤
│二  │ 氯假麻黃素       │ 一包（合計驗後淨重一九Ｏ │
│    │                  │ Ｏ公克）                 │
├──┼─────────┼─────────────┤
│三  │ 冰箱             │ 二台                     │
├──┼─────────┼─────────────┤
│四  │ 反應器           │ 一座                     │
├──┼─────────┼─────────────┤
│五  │ 脫水機           │ 一台                     │
├──┼─────────┼─────────────┤
│六  │ 濾瓶             │ 四個                     │
├──┼─────────┼─────────────┤
│七  │ 陶瓷漏斗         │ 三個                     │
├──┼─────────┼─────────────┤
│八  │ 真空馬達         │ 四台                     │
├──┼─────────┼─────────────┤
│九  │ 丙酮             │ 十桶                     │
├──┼─────────┼─────────────┤
│十  │ 瓦斯桶           │ 一桶                     │
├──┼─────────┼─────────────┤
│十一│ 氫氣瓶           │ 二瓶                     │
├──┼─────────┼─────────────┤
│十二│ 各式配料藥品     │ 五十二瓶                 │
├──┼─────────┼─────────────┤
│十三│ 鈀金粉           │ 一罐                     │
├──┼─────────┼─────────────┤
│十四│ 鹽酸             │ 十七瓶                   │
├──┼─────────┼─────────────┤
│十五│ 磅秤             │ 三個                     │
├──┼─────────┼─────────────┤
│十六│ 濾紙             │ 三包                     │
├──┼─────────┼─────────────┤
│十七│ 酸鹼試紙         │ 一盒                     │
├──┼─────────┼─────────────┤
│十八│ 瓦斯爐具         │ 三個                     │
├──┼─────────┼─────────────┤
│十九│ 活性碳素         │ 五包                     │
├──┼─────────┼─────────────┤
│二十│ 溫度計           │ 三支                     │
├──┼─────────┼─────────────┤
│二一│ 不鏽鋼桶         │ 九個                     │
├──┼─────────┼─────────────┤
│二二│ 手套             │ 三包                     │
├──┼─────────┼─────────────┤
│二三│ 濾布             │ 二個                     │
├──┼─────────┼─────────────┤
│二四│ 長柄杓子         │ 一個                     │
├──┼─────────┼─────────────┤
│二五│ 防毒面具         │ 一具                     │
├──┼─────────┼─────────────┤
│二六│ 漏斗及杓子       │ 十一個                   │
├──┼─────────┼─────────────┤
│二七│ 大塑膠桶         │ 一個                     │
├──┼─────────┼─────────────┤
│二八│ 結晶用塑膠盒     │ 四個                     │
├──┼─────────┼─────────────┤
│二九│ 大罐鹽酸         │ 一罐                     │
├──┼─────────┼─────────────┤
│三十│ 電風扇           │ 一台                     │
└──┴─────────┴─────────────┘


司法院資訊處製作；財團法人民間司法改革基金會備份。
